【裁判字號】    98,訴,164
【裁判日期】    991231
【裁判案由】    違反毒品危害防制條例
【裁判全文】
臺灣臺東地方法院刑事判決               98年度訴字第164號
公  訴  人  臺灣臺東地方法院檢察署檢察官
被      告  林煜欽
指定辯護人  本院公設辯護人  丁經岳
上列被告因違反毒品危害防制條例案件，經檢察官提起公訴（98
年度偵字787號)，本院判決如下:
    主    文
林煜欽犯如附表一、二、三所示之罪，均累犯，各處如附表一、
二、三所示之刑。應執行有期徒刑拾捌年;未扣案之門號000
0000000號行動電話SIM卡壹張沒收之，如全部或一部不
能沒收時，追徵其價額;未扣案販賣第一級及第二級毒品所得之
財物合計新臺幣伍仟伍佰元沒收之，如全部或一部不能沒收時，
以其財產抵償之。
其餘被訴如附表四所示部分，均無罪。
    犯罪事實
一、林煜欽曾因販賣第二級毒品案件，經本院判處有期徒刑3 年
    7月，先後經臺灣高等法院花蓮分院及最高法院上訴駁回，
    於92年5月1日判決確定，於94年10月5日假釋出監付保護管
    束，95年12月15日保護管束期滿未經撤銷假釋，視為執行完
    畢。惟仍不知悔改，明知海洛因及甲基安非他命分別係屬毒
    品危害防制條例第2條第2項第1款、第2款所規定之第一級及
    第二級毒品，不得持有、販賣，又甲基安非他命業經中央衛
    生主管機關行政院衛生署公告列為禁藥管理，屬藥事法第22
    條第1項第1款所規範之禁藥，不得轉讓，竟分別基於販賣第
    一級毒品海洛因及第二級毒品甲基安非他命以營利之犯意及
    轉讓禁藥甲基安非他命之犯意，分別而為下列行為：
(一)基於販賣第一級毒品海洛因以牟利之犯意，於如附表一所示
    之時間、地點，以其所有搭配門號0000000000號之行動電話
    與莊仁茂、林韋成聯絡，談妥海洛因交易之時間、地點後，
    在雙方約定之地點，由林煜欽親自將海洛因交予莊仁茂、林
    韋成，再由莊仁茂、林韋成將購買毒品費用交與林煜欽，以
    此方式販賣海洛因給莊仁茂1次及林韋成2次，合計販賣海洛
    因所得之財物為新臺幣(下同)1,500元。
(二)基於販賣第二級毒品甲基安非他命以牟利之犯意，於如附表
    二所示之時間、地點，以其所有搭配門號0000000000號之行
    動電話與陳鑀元及林維修聯絡，談妥甲基安非他命交易之時
    間、地點後，在雙方約定之地點，由林煜欽親自將甲基安非
    他命交予陳鑀元及林維修，再由陳鑀元及林維修將如附表二
    所示之購買毒品費用交與林煜欽，以此方式販賣甲基安非他
    命給陳鑀元6次及林維修1次，合計販賣甲基安非他命所得之
    財物為4,000元。
(三)林煜欽另基於轉讓禁藥甲基安非他命之犯意，於如附表三所
    示之時間、地點，無償轉讓甲基安非他命給余聖敏施用1次
    。
二、案經臺東縣警察局移送臺灣臺東地方法院檢察署檢察官偵查
    起訴。
    理    由
甲、程序方面：
一、證人於偵查及警詢中證詞之證據能力:
(一)按被告以外之人，於審判外之言詞或書面陳述，除法律有規
    定者外，不得作為證據，刑事訴訟法第159條第1項定有明文
    。被告以外之人於審判外之言詞或書面陳述，即所謂傳聞證
    據，因傳聞證據有悖法院直接審理及言詞審理之精神，妨礙
    當事人之反對詰問權，影響程序正義之實現，除法律有規定
    者外，原則上不具證據能力。
(二)又按被告以外之人於偵查中向檢察官所為陳述，除顯有不可
    信之情況者外，得為證據，刑事訴訟法第159條之1第2項定
    有明文。蓋因檢察官代表國家偵查犯罪，依法得訊問被告、
    證人及鑑定人，且對被告有利、不利之情形均須注意，況徵
    諸實務運作，檢察官實施刑事偵查程序，亦能恪遵法定程序
    之要求，不致有違法取證情事且可信度極高，是被告以外之
    人前於偵查中已具結而為證述，除反對該項供述得具有證據
    能力之一方，已釋明「顯有不可信之情況」之理由外，不得
    遽指該證人於偵查中之陳述不具證據能力，方符前揭法條之
    立法意旨。是證人茂仁茂、林韋成、林國錦、陳鑀元、林維
    修及余聖敏分別於檢察官偵查中具結所為證述，查無在客觀
    上具「顯有不可信」之情況，自均具有證據能力。
(三)刑事訴訟法第159條之2規定：被告以外之人於檢察事務官、
    司法警察官或司法警察調查中所為之陳述，與審判中不符時
    ，其先前之陳述具有較可信之特別情況，且為證明犯罪事實
    存否所必要者，得為證據。其所謂「具有較可信之特別情況
    」，係指其陳述係在特別可信為真實之情況下所為者而言。
    例如被告以外之人出於自然之發言、臨終前之陳述，或違反
    自己利益之陳述等特別情形均屬之。蓋被告以外之人在類此
    特別情況下所為之陳述，通常而言，其虛偽之可能性偏低，
    可信之程度較高，若該項陳述為證明犯罪事實存否所必要，
    依上規定，自得構成傳聞法則之例外，而承認其證據能力。
    上開規定所指「具有較可信之特別情況」，係屬傳聞證據例
    外取得證據能力之特別要件，與一般供述證據必須具備任意
    性之證據能力要件有別，二者不可混為一談。故被告以外之
    人於檢察事務官、司法警察官或司法警察調查中所為與審判
    中不符之陳述，縱係出於自由意思，仍應具備「具有較為可
    信之特別情況」及「證明犯罪事實存否所必要」之要件，始
    能採為證據。不能僅以被告以外之人在檢察事務官、司法警
    察官或司法警察調查中所為與審判中不符之陳述係出於其自
    由意思，即謂具有特別可信之情況，而採為犯罪之證據。此
    外，所謂「必要性」要件，係指該審判外陳述，為證明犯罪
    之待證事實存在或不存在所不可或缺，亦即就具體個案案情
    及相關卷證判斷，為發現實質真實目的，認為除該項審判外
    之陳述外，已無從再就同一供述者，取得與其上開審判外陳
    述之相同供述內容，倘以其他證據代替，亦無從達到同一目
    的之情形而言(最高法院98年度台上字第2248號判決及98 年
    度台上字第5238號判決參照)。經查:1、證人莊仁茂於警詢
    之證詞與在本院審理中之證述一致，並未有與審判中不符之
    情形，故證人莊仁茂於警詢之證詞，應無證據能力。2、證
    人林韋成對於是否曾向被告林煜欽購買海洛因之主要待證事
    實，於警詢中之證詞與在本院審理中之證述一致，亦未有與
    審判中不符之情形，是證人林韋成於警詢中之證詞，應無證
    據能力。3、證人林國錦於警詢中之證詞，與其於本院審理
    中之證詞不符，惟無具體事證足認具有較可信之特別情狀，
    故證人林國錦之警詢筆錄無證據能力。4、證人林維修於警
    詢之證詞於與本院審理中之證述部分相符部分不符，與本院
    證述相符部分，因無必要性，故無證據能力，與本院證述不
    符部分，無具體事證足認具有較可信之特別情狀，亦無證據
    能力。
(四)刑事訴訟法第159條之3，係為補救採納傳聞法則，實務上所
    可能發生蒐證困難之問題，於本條所列各款原始陳述人於審
    判中無法到庭或雖到庭而無法陳述或無正當理由拒絕陳述之
    情形下，承認該等審判外之陳述，於具備「絕對的特別可信
    情況」與「使用證據之必要性」要件時，得為證據之規定。
    此項未能供述或不能供述之原因，必須於審判中為證據調查
    之際，仍然存在者，始足語焉。其第三款所稱「滯留國外或
    所在不明而無法傳喚或傳喚不到」，必須是透過一切法定程
    序或通常可能之手段，仍不能使居留國外之原始陳述人到庭
    者，始能認為係「滯留國外」；至「所在不明」，則指非因
    國家機關之疏失，於透過一定之法律程序或使用通常可能之
    方式為調查，仍不能判明其所在之情形。又此之「絕對的特
    別可信情況」，係指陳述時之外部客觀情況值得信用保證者
    而言，解釋上可參考外國立法例上構成傳聞例外之規定，如
    出於當場印象之立即陳述（自然之發言）、相信自己即將死
    亡（即臨終前）所為之陳述及違反己身利益之陳述等例為之
    審酌判斷。再「使用證據之必要性」，乃指就具體個案案情
    及相關證據予以判斷，其主要待證事實之存在或不存在，已
    無從再從同一供述者取得與先前相同之陳述內容，縱以其他
    證據替代，亦無由達到同一目的之情形。凡此概屬構成傳聞
    例外證據能力之要件，係屬於對訴訟法事實之證明，雖以自
    由證明為已足，但仍應由主張該項陳述得為證據之一方先為
    之釋明，再由法院介入為必要之調查，並扼要說明其得為證
    據之理由，始為適法(最高法院99年度台上字第1892號判決
    參照)。本案證人陳鑀元雖經傳喚及拘提未到且現為臺灣臺
    中及臺東地方法院檢察署通緝中，有臺灣高等法院被告全國
    通緝紀錄表在卷足憑。惟本案無具體事證足認證人陳鑀元於
    警詢中之證詞具有較可信之特別情況，且證人陳鑀元於偵查
    中之證詞與警詢中之證詞一致，其警詢中之證詞亦無必要性
    ，故證人陳鑀元於警詢中之證詞無證據能力。
(五)再被告以外之人於審判外之陳述，雖不符合同法第159條之1
    至第159條之4之規定，但經當事人於審判程序同意作為證據
    ，法院審酌該言詞陳述或書面陳述作成時之情況，認為適當
    者，亦得為證據。當事人、代理人或辯護人於法院調查證據
    時，知有第159條第1項不得為證據之情形，而未於言詞辯論
    終結前聲明異議者，視為有前項之同意，刑事訴訟法第159
    條之5定有明文。再證人余聖敏於警詢中之證詞，被告及辯
    護人迄至言詞辯論終結前未聲明異議，本院審酌此等證據資
    料製作時之情況，尚無違法不當及證明力明顯過低之瑕疵，
    亦認為以之作為證據應屬適當，故揆諸前開規定，爰依刑事
    訴訟法第159條之5規定，認有證據能力。
二、按有偵查犯罪職權之公務員，依通訊保障及監察法規定聲請
    核發通訊監察書所監聽之錄音內容，為實施刑事訴訟程序之
    公務員依法定程序取得之證據。依該通訊監察錄音所作成之
    譯文，乃監察錄音內容之顯示。查卷附相關通訊監察譯文，
    均係臺東縣警察局刑事警察大隊偵一隊員警依據原審法院核
    發之通訊監察書，於核准通訊監察期間，對於0000000000
    號行動電話門號進行通訊監察，有通訊監察書附卷可稽，其
    監聽錄音蒐證程序應屬合法。檢察官、被告、辯護人對於上
    開通訊監察錄音譯文之證據能力均不爭執，本院並於準備程
    序，當庭勘驗與本案相關之監聽錄音光碟核與卷附譯文之內
    容相符，並於審判期日將與本案相關之譯文提示予訴訟關係
    人，為合法之調查，是卷內相關監聽譯文屬調查完足而具有
    證據能力之證據。
乙、實體部分：
壹、有罪部分:
一、被告林煜欽對轉讓甲基安非他命予余聖敏之犯行坦承不諱，
    核與證人余聖敏於警詢及偵查中之證詞互核相符，被告轉讓
    禁藥甲基安非他命之犯行，應堪認定。
二、訊據被告林煜欽，矢口否認有何販賣海洛因及甲基安非他命
    之犯行，辯稱:伊從未販賣海洛因給莊仁茂及林韋成，伊只
    有請莊仁茂施用海洛因，97年11月2日是與林韋成合資購買
    海洛因，並一起在車上施用，伊從未販賣甲基安非他命給陳
    鑀元及林維修云云。惟查:
(一)被告販賣第一級毒品海洛因部分:
１、販賣給莊仁茂部分:證人莊仁茂於偵查中具結證稱:「((提示
    97年10月17日1時00分29秒起0000000000號監聽譯文內容)問
    :這些是什麼意思，一個女生是什麼?)應該指海洛因。這次
    我記得，是在海邊。(問:你拿了多少海洛因?)一次的量。(
    問:一次的量多少?)0.1公克，500元。」等語，表示向被告
    林煜欽購買價值500元0.1公克的海洛因，核與下列被告所持
    有之0000000000號通訊監察之譯文互核相符(見警卷第38頁
    )
    97年10月17日01時00分29秒
    莊仁茂:一個女生，我要的啦，錢給你啊。
    被告:來呀。
    莊仁茂:那個店你知道嗎?
    被告:我知道啦，不是在海邊嗎?
    莊仁茂:快點啦。
    被告:好啦。
    雖毒品危害防制條例第17條雖規定，施用毒品者供出毒品來
    源，因而破獲者，得減輕其刑，被告林煜欽於本院審理中供
    稱曾請證人莊仁茂施用海洛因等語，足認，證人莊仁茂顯非
    為獲得減刑之寬典而為損人利己之不實陳述。再證人莊仁茂
    雖於本院審理中改稱:「(公設辯護人問:有曾經向被告林煜
    欽買過海洛因嗎？)沒有。(公設辯護人問:（提示偵卷第66
    頁倒數第3行證人莊仁茂於98年1月22日偵訊筆錄予證人莊仁
    茂閱覽並告以要旨，檢察官問說「一次的量多少？」你回答
    說「0.1公克500元」)你究竟有無向林煜欽買過海洛因？)（
    閱後）沒有。(公設辯護人問:你當時為什麼會這樣子回答呢
    ？)這一小段，當時我沒有注意，可能當時沒有看清楚。(
    公設辯護人問:（提示97年10月17日證人莊仁茂與被告林煜
    欽通聯譯文予證人莊仁茂閱覽並告以要旨）當時你的手機號
    碼是幾號？)現在我不太記得了。(公設辯護人問:當時你的
    手機號碼是「0000000000」嗎？)是。(公設辯護人問:那你
    是否還記得林煜欽當時的行動電話？)我忘記了。(公設辯護
    人問:林煜欽當時的行動電話是不是「0000000000」？)應該
    是。(公設辯護人問:（提示97年10月17日1時0分29秒證人莊
    仁茂與被告林煜欽通聯譯文予證人莊仁茂閱覽並告以要旨）
    你講說「一個女生，我要的，錢給你」，林煜欽回答說「來
    呀!」，你說「那個店，你知道嗎？」林煜欽說「我知道，
    不是在海邊嗎？」你說「快一點」，林煜欽說「好啦!」。
    這是什麼樣的情形？)（閱後）那個時候結果他都沒有來。(
    公設辯護人問:所謂的「一個女生」是指什麼？)海洛因。(
    公設辯護人問:你當時打這個電話的目的是什麼？)問林煜欽
    有無海洛因。(公設辯護人問:你有講到價錢嗎？)沒有。我
    說要給他錢，可是當天林煜欽沒有來，所以我才會叫他快點
    。(檢察官問:你在通聯譯文裡講的「男生、女生」是代表什
    麼意思？)男生是代表安非他命，女生是代表海洛因。( 檢
    察官問:97年10月17日那一天，你打電話給林煜欽是要海洛
    因嗎？)是，問他有沒有。(檢察官問:林煜欽當天有沒有來
    呢？)他那一天沒有來。平常的時候，我和林煜欽曾經共同
    吸食很多次，有的時候我有的話，我會給他吃，他有的話，
    我向他要，他也會給我。(檢察官問:當天你是要向林煜欽購
    買嗎？)是，我是說我有錢，叫他幫我去向人家購買。( 檢
    察官問:林煜欽本身有在販賣毒品嗎？)我不清楚，他本身有
    在吸食。(檢察官問你:當時是要跟林煜欽購買嗎？)我當時
    是叫他幫我去向別人調貨。(審判長問:剛剛辯護人有提示偵
    查卷第66頁你的偵訊筆錄，你當時有承認用500元跟林煜欽
    購買0.1公克的海洛因，到底有無這件事呢？)應該沒有，
    0.1公克的話，就1000元，應該不是500元。(問:這是你在檢
    察官那邊講的，你有無講過這些話呢？)不清楚，我忘記了
    。」云云(見本院卷第64至67頁)，證人莊仁茂於本院理中，
    先證稱於偵查中可能沒有看清楚譯文才會那樣回答，後又表
    示97年10月17日與被告以電話聯絡之後，被告沒有來，該
    通譯文是叫被告向他人調貨云云，惟經本院當庭勘驗偵查錄
    音錄影光碟，勘驗結果，證人莊仁茂於偵查中之證述與偵訊
    筆錄之記載大致相符，證人莊仁茂於勘驗後復再改稱，該次
    是與被告合資購買，被告有交給伊500元的海洛因云云(見本
    院卷第56頁)，其於本院審理中之證詞前後反復不一。然觀
    之上開通訊監察譯文內容，證人莊仁茂於通聯之開始即對被
    告表示「一個女生，我要的啦，錢給你啊」，顯然係表示向
    被告購買海洛因，並未提到要與被告合資購賣海洛因，且被
    告隨即回應「來呀」，亦未表示還要去向別人拿取海洛因。
    再參以證人莊仁茂於偵查中證稱:「(問:你是否有跟林煜欽
    買毒品?)有時我不方便的時候，他會給我一點。(問:這樣講
    ，不方便的時候，他會給你一點，那你會給他錢嗎?)會，我
    都沒有欠他。(問:我們談買賣的東西，非可在利商店買得的
    ?) 對。(問:是否知道販賣安非他命、海洛因是七年以上有
    期徒刑之罪?)我知道。(你是否有說謊?)沒有。(為何今天你
    願意將監聽譯文內容原本講出來?)我是照事實陳述。」等語
    (見偵查卷第67頁)。足認，證人莊仁茂於本院審理中先後不
    一致之證詞不足採信，其於偵查中證稱係向被告購買海洛因
    等語，核與通聯譯文相符，應堪採信，被告販賣海洛因給莊
    仁茂之犯行，應堪認定。
２、販賣給林韋成部分:證人林韋成於本院審理中具結證稱:伊有
    於97年10月20日晚上8時許，在臺東縣臺東市○○路口，向
    林煜欽購買500元海洛因;復於97年11月2日下午4時許，在臺
    東縣臺東市○○路與鐵花路之好樂迪KTV內，向林煜欽購買
    500元的海洛因，伊向林煜欽買海洛因應該是要自己用的，
    在偵查中說是幫林國錦買的，應該只有一次而己，不太確定
    ，但是確定有向林煜欽買海洛因等語(見本院卷第191至193
    頁)。再其於偵查中具結證稱:「((提示97年10月20日18時43
    分55秒起及同日19時33分51秒起0000000000號監聽譯文內容
    )這些內容是什麼意思?)針對毒品海洛因的事情，我沒有用
    海洛因。(問:為何你錢打電話給你?)我幫朋友「錦阿」拿的
    。(問:你說的「錦阿」是否為林國錦?)對，剛才在警局時，
    警察有拿照片給我看。(問:林國錦為何會請你幫他買毒品?)
    因為林國錦跟林煜欽有糾紛，所以林煜欽不賣給林國錦，以
    會透過我跟林煜欽買海洛因。(問:後來是否拿到海洛因?)10
    月至11月中旬有拿過三、四次。(問:10月20日是否有拿到海
    洛因?)這次有拿到。(問:打電話後隔多久拿到海洛因?)隔半
    小時拿到，在精誠路與四維路品拿到毒品，印象不是500 元
    就是1000元。((提示97年11月2日14時02分25秒起、同日14
    時04分46秒起、97年11月2日15時19分31秒及同日15時24 分
    45秒起，0000000000號監聽譯文)這些內容是什麼意思?) 也
    是有關海洛因的事，一半是500元，即一個小夾鏈袋。我看
    他要不要賣500元，如果他不賣，我再湊1000元跟他買。(
    問:是否有拿到毒品?)有，在好樂迪拿到毒品，不是買500就
    是1000元，也是半個小時或一個小時拿到海洛因。」等語(
    見偵查卷第105、106頁)。核與下列被告所持有之000000000
    0號通訊監察之譯文互核相符(見偵查卷第100至102頁):
    97年10月20日18時43分55秒
    林韋成:你在忙嗎?
    被告:啊，怎樣。
    林韋成:喂，老大，跟你拜託一下好嗎?
    被告:什麼?
    林韋成:你可以先給我欠一個嗎?
    被告:等一下，我等一下打給你呀。
    林韋成:明天就給你了。
    被告:等一下我現在在忙。
    林韋成:喔，你現在現忙。
    97年10月20日19時33分51秒
    林韋成:在忙嗎?
    被告:等一下還沒有來我這裡啊，等下我馬上打給你。
    97年11月2日14時02分25秒
    林韋成:你在家裡喔。
    被告:嘿。
    林韋成:沒有出去喔?
    被告:怎樣?
    林韋成:過去找你。
    被告:多少?
    林韋成:你等一下，我這裡可能一半，我先問看看。
    被告:好，等一下你打給我。
    97年11月2日14時04分46秒
    林韋成:喂，找不到人啦。
    被告:啊?
    林韋成:我找不到人啦。
    被告:我等一下打給你。
    林韋成:要多久?
    被告:一下子而已啦。
    97年11月02日15時19分31秒
    林韋成:啊是怎樣?
    被告:好啊。
    林韋成:在哪裡?
    被告:我等一下在車站這裡。
    林韋成:那裡的車站?
    被告:好樂迪。
    林韋成:我現在馬上過去啊。
    被告:好啊，你快點來啊。
    林韋成:阿。
    被告:10分鐘啊。
    林韋成:我電話不能打。
    97年11月02日15時24分45秒
    被告:我要去你那裡是嗎?
    林韋成:你要在那裡相等?
    被告:我講的剛才那裡啊。
    林韋成:我現在下去啊。
    被告:你再5分鐘過去。
    林韋成:我現在過去啊。
    被告:嘿呀，我5分鐘到啊。
    林韋成:你講那裡，你說錢櫃?
    被告:沒有啦。
    林韋成:好樂迪喔?
    被告:嘿啦。
    雖毒品危害防制條例第17條雖規定，施用毒品者供出毒品來
    源，因而破獲者，得減輕其刑。惟證人林韋成係於97年10月
    及11月間向被告購買毒品海洛因，然其為檢、警傳訊之時間
    為98年2月3日，離購買海洛因之時點已有一段期間，且林韋
    成並未因本案施用海洛因一事為檢、警偵辦，有林韋成之臺
    灣高等法院被告前案紀錄表1紙在卷足憑，是林韋成顯非為
    獲得減刑之寬典而為損人利己之不實陳述。再按告訴人、證
    人之陳述有部分前後不符，或相互間有所歧異時，究竟何者
    為可採，法院仍得本其自由心證予以斟酌，非謂一有不符或
    矛盾，即應認其全部均為不可採信；尤其關於行為動機、手
    段及結果等之細節方面，告訴人之指陳，難免故予誇大，證
    人之證言，有時亦有予渲染之可能；然其基本事實之陳述，
    若果與真實性無礙時，則仍非不得予以採信(最高法院74年
    台上字第1599號判例可資參照)。證人林韋成雖於本院審理
    中，關於向被告購買海洛因究竟係其自己要施用或為林國錦
    所購買之證詞，與其在偵查中證稱全係為幫林國錦購買之情
    形不一致，且證人林國錦在本院審理中亦證稱未委託林韋成
    向被告購買海洛因等語，惟證人林韋成就主要之待證事實，
    即是否向被告購買海洛因一事，則均為相同之證述，且均已
    具結擔保其證詞之真實性，並有上開通聯譯文可資佐證。足
    認，被告辯解與林韋成合資購買海洛因云云，委無足採，被
    告販賣海洛因給林韋成之犯行應堪認定。
(二)被告販賣第二級毒品甲基安非他命部分:
１、販賣給陳鑀元部分:證人陳鑀元於偵查中具結證稱:伊有於97
    年10月7日晚上8時許，在南北餃子館旁，向林煜欽購買500
    元之甲基安非他命，又於97年10月11日下午3時許，在南北
    餃子館旁，向林煜欽購買500元之甲基安非他命，又於97年
    10月20日晚上8時許，在南北餃子館旁，向林煜欽購買500元
    之甲基安非他命，又於97年11月3時中午11時許，在東錦大
    飯店旁，向林煜欽購買1,000元之甲基安非他命，又於97年
    11月4日下午，在台電公司旁巷子向林煜欽購買500元之甲基
    安非他命，又於97年11月6日下午5時許，在臺東市○○路往
    海邊方向某處，向林煜欽購買500元之甲基安非他命等語(
    見偵查卷第86至91頁)。核與下列被告所持有之0000000000
    號通訊監察之譯文互核相符(見偵查卷第78至82頁):
    97年10月7日20時0分41秒
    被告:要捧場一下嗎?
    陳鑀元:多少，我只有500元。
    被告:好啊，沒有關係。
    陳鑀元:500而已，也只有一、二口而已。
    被告:不會啦，真的啦。
    陳鑀元:你在臺灣電力公司旁邊等。
    97年10月7日20時04分58秒
    陳鑀元:我身上只有400元了啦。
    被告:400喔。
    陳鑀元:你用400的量給我，要不你給我用500的量，下次再
    給你100。
    被告:好啦。
    陳鑀元:到達時，鈴一下。
    被告:好啦。
    97年10月11日15時06分48秒
    陳鑀元:你在那裡?
    被告:外面啊。
    陳鑀元:一樣喔。
    被告:嘿呀。
    陳鑀元:我要買500。
    被告:啊。
    陳鑀元:500啦。
    被告:好，我等一下打給你。
    97年10月20日19時35分16秒
    陳鑀元:你在那裡?
    被告:吃飯啊。
    陳鑀元:好啊。我這邊要500。
    被告:啊。
    陳鑀元:吃飽打給你。
    被告:你再打給我。
    97年11月3日9時42分14秒
    陳鑀元:啊有嗎?
    被告:過來啊。
    陳鑀元:啊我沒沒球。
          :我是說我沒有球，我沒有絲。
    被告:沒有關係。
    陳鑀元:你那裡有喔。
    被告:嗯。
    陳鑀元:順便拿來給我，我先回去店裡看老闆有沒有在?
    97年11月3日10時46分14秒
    被告:我打電話都沒有接?
    陳鑀元:1000。
    被告:現在喔。
    陳鑀元:嘿。
    被告:你在那裡?
    陳鑀元:仙樂。
    被告:啊?
    陳鑀元:仙樂絲。
    被告:喔。
    陳鑀元:啊有球嗎?
    被告:好啦，我等一下到了打給你。
    陳鑀元:快點喔，不然等一下我出去了。
    97年11月3日10時59分29秒
    陳鑀元:你在那裡?
    被告:仙樂絲啊。
    陳鑀元:我在電動那邊等你。
    被告:那一間?
    陳鑀元:東錦那邊的。
    被告:我現在在這邊啊。
    陳鑀元:我在東錦飯店門口這裡。
    被告:我沒有看到你啊。
    陳鑀元:你走出來就看到了啦。
    97年11月4日09時18分39秒
    陳鑀元:你在那裡?
    被告:外面啊。
    陳鑀元:有嗎?
    被告:嘿怎樣?
    陳鑀元:一張，我差不多15鐘會打給你，給你講說在那裡。
    被告:好。
    97年11月4日09時29分58秒
    陳鑀元:那個好萊屋。
    被告:好萊屋在那裡?
    陳鑀元:電力公司巷這邊。
    被告:好啦。
    陳鑀元:你差不多再5分鐘出來，我先去拿錢。
    97年11月4日13時19分02秒
    陳鑀元:喂500。
    被告:剛才不打。
    陳鑀元:不用了喔。
    被告:好啊拿來啊。
    陳鑀元:啊500不是一點點而己?
    被告:不會啦。
    97年11月6日15時04分20秒
    陳鑀元:喂你在那裡?
    被告:外面啊。
    陳鑀元:500元。
    被告:啊。
    陳鑀元:500。
    被告:嘿。
    陳鑀元:好萊屋。
    被告:好我等一下打給你。
    陳鑀元:隨到啊。
    97年11月6日15時04分20秒
    陳鑀元:到了嗎?
    被告:等一下我打給你。
    97年11月6日16時34分53秒
    陳鑀元:你在那裡?
    被告:外面啊。
    陳鑀元:我等一下還要拿500喔。
    被告:好啊。
    陳鑀元:我的啊，大的。
    上開通聯譯文，被告與證人陳鑀元就購買毒品之地點及金額
    均為明確之約定，97年10月7日該次毒品買賣，甚至是被告
    主動邀約證人陳鑀元是否要捧場購買，且被告於本院審理中
    亦自承，97年10月7日、10月20日、11月4日及11月6日之通
    聯都是與買賣毒品有關等語(見本院卷第260至262頁)，足認
    ，被告辯解未販賣甲基安非他命給陳鑀元云云，委無足採，
    被告販賣甲基安非他命給陳鑀元之犯行應堪認定。
２、販賣給林維修部分:證人林維修於偵查中具結證稱:「((提示
    97年10月14日20時35分44秒起及同日時38分14秒，00000000
    00號監聽譯文內容並告以譯文內容)這些內容是什麼意思?你
    跟他好像不太熟，你們約什麼事?)我跟林煜欽購買毒品，買
    500元，安非他命。(問:當天有確實拿到安非他命?)有，在
    我家樓下拿到安非他命。(問:你為何知道林煜欽有安非他命
    可以向他買?)因為本來就認識林煜欽，他弟弟是我同學，我
    偶爾會用，就知道」等語。(見偵查卷第141頁)，。核與下
    列被告所持有之0000000000號通訊監察之譯文互核相符(見
    偵查卷第132頁):
    97年10月14日20時35分44秒
    被告:在哪裡?
    林維修:你身上有帶嗎?
    被告:要還我多少?
    林維修:500啊，有帶嗎?
    被告:你身上有多少啦?
    林維修:500啦。
    被告:我等一下打給你。
    97年10月14日20時38分15秒
    林維修:你要來我這裡是不是?啊多久。
    被告:等一下啦，某男要的啦。
    林維修:好啊。
    再參以被告於本院審理時供稱:上開通聯是與毒品有關，伊
    曾免費提供甲基安他命給林維修施用等語(見本院卷第263頁
    )。足認，證人林維修於偵查中之上開證詞，應非為獲得毒
    品危害防制條例第17條減刑之寬典而為損人利己之不實陳述
    ，其證詞應堪採信。雖證人林維修於本院審理中改稱:「(辯
    護人問:那這通97年10月14日20時38分15秒的電話，是否有
    喚起你的記憶?)那天晚上我就是在等他，等到最後都睡著了
    ，但一直都沒有看到人，也沒有拿到安非他命。……(檢察
    官問:請提示林維修的偵查筆錄予證人閱覽，為何跟你現在
    說的不同？)因為當時我覺得我如果說有我自己也會有事情
    ，所以我才都認一認這樣子。(檢察官問:當時是問被告有沒
    有賣毒品給你，跟你有何關係？)驗尿的部分跟我有關係。(
    檢察官問:驗尿又不是在你跟他購買之後驗的，有何好怕的
    ？)因為那時候我也有施用，在警局時警察跟我講，我就都
    說有了。(檢察官問:你跟被告總共買了幾次是否記得？)我
    忘記了，因為時間太久了。(檢察官問:你是不是每次跟他購
    買都有買到毒品？)不一定，如果找他拿五次，大概只會拿
    到一、兩次而已。……(辯護人問:你說曾經有跟被告買過甲
    基安非他命嗎？)是的。(辯護人問:還記得時間、地點、金
    額等細節嗎？)金額不多，但時間、地點我不記得了。……(
    審判長問:你在警察局做筆錄的時候，有沒有警察脅迫你或
    其他不法取供的情形？)都沒有。(審判長問:那為何你在警
    察局表示說九十七年十月十四日晚上十點三十五分你在跟被
    告通聯之後有在你家樓下以五百元購買甲基安非他命，跟你
    剛剛講的不一樣？)我當時因為害怕驗尿的部分。(審判長問
    :如果你當時在警察局表示你沒有購買甲基安非他命，不是
    就不會被驗尿了？)因為警察當時跟我說無論如何就是要對
    我採尿。(審判長問:你當天有採尿嗎？)有的。(審判長問:
    既然你無論如何都要被採尿，跟你怎麼講有何關係？)因為
    那時候有個警察跟我說要我合作一點，但哪一個警察我忘記
    了，他就叫我認一認這個樣子，驗尿的部分會再想辦法。(
    審判長問:警察到底怎麼跟你說的？)我不知道想什麼辦法，
    他當時就這樣講的。(審判長問:你在偵查中，檢察官有對你
    強暴、脅迫或其他方式進行取供嗎？)沒有。(審判長問:既
    然沒有你為何會再檢察官那邊證稱說九十七年十月十四日晚
    上你跟被告買五百塊的甲基安非他命？)因為我在警察局的
    時候已經跟警察這樣講了。」(見本院卷第242至250頁)。證
    人林修維於本院審理中證述因為在警詢中怕被採尿，所以會
    供述有向被告購買毒品，偵查中才會為相同的證述，然證人
    林維修並非毒品危害防制條例第25條所規定之強制採尿對象
    ，且其非遭拘提或逮捕之嫌疑人，警察亦不得依刑事訴訟法
    第205條之2強制對其採尿，其供述有向被告購買毒品，反而
    顯現其有施用毒品之嫌疑，警察才對其表示是否同意採尿，
    而經其同意採集其尿液送驗，且其於偵查中亦證稱警察未逼
    迫伊採尿等語(見偵查卷第143頁)，證人林維修於本院審理
    中證稱因為怕被採尿所以於警詢及偵查中均證稱有向被告購
    買甲基安非他命云云，不足採信。綜上，被告販賣甲基安非
    他命給林維修之犯行應堪認定。
三、論罪及量刑:
(一)按甲基安非他命係屬毒品危害防制條例第2條第2項第2款所
    明定之第二級毒品。又甲基安非他命係安非他命之衍生物，
    業經行政院衛生署先後於69年12月8日、75年7月11日公告，
    列入藥物藥商管理法第16條第1款（即現行藥事法第22條第1
    項第1款）之禁藥管理，嗣於79年10月9日雖再以衛署藥字第
    904142號公告，列入麻醉藥品管理條例（現行管制藥品管理
    條例）第2條第4款所定之「化學合成類麻醉藥品」管理，並
    明定於管制藥品管理條例第3條所指「管制藥品」（即藥事
    法第11條之管制藥品），但上開列入藥事法禁藥之管理迄今
    猶未解除，仍不失其為禁藥之性質，則轉讓甲基安非他命同
    時受藥事法第83條第1項及毒品危害防制條例第8條第2項之
    規範。而藥事法第83條第1項係於93年4月21日修正公布，同
    年月23日施行（藥事法雖另於95年5月30日修正公布，惟同
    法第83條第1項規定並未修正），相較於毒品危害防制條例
    ，新修正之藥事法為後法；又按新修正之藥事法第83條第1
    項規定，轉讓禁藥之法定刑係「七年以下有期徒刑，得併科
    新臺幣五百萬元以下罰金」，較諸毒品危害防制條例第8條
    第2項法定刑「六月以上五年以下有期徒刑，得併科新臺幣
    七十萬元以下罰金」為重，惟毒品之範圍尚包括影響精神物
    質與其製品，而藥事之管理，亦非僅止於藥品之管理，毒品
    未必即係經公告之禁藥，禁藥亦未必為毒品，再參以藥事法
    之立法目的在於確保行政主管機關對於藥事之管理，藥事法
    第1條定有明文，而與毒品危害防制條例係保障國民健康之
    目的未盡不同。是以，毒品危害防制條例與藥事法二者，並
    無必然之特別法與普通法關係。故除轉讓之甲基安非他命數
    量達轉讓持有毒品加重其刑之數量標準第2條所定之淨重10
    公克以上，應依毒品危害防制條例第8條第6項規定加重其刑
    ，其加重後之法定刑較藥事法第83條第1項為重者外，因藥
    事法第83條第1項為後法，且為重法，應優先適用藥事法之
    規定處斷（臺灣高等法院暨所屬法院94年法律座談會刑事類
    提案第8號結論意旨參照）。被告轉讓禁藥甲基安非他命予
    證人余聖敏之數量，查無證據足資證明已超過行政院依毒品
    危害防制條例第8條第6項頒訂之「轉讓持有毒品加重其刑之
    數量標準」第2條第2項規定之淨重10公克之數量，依罪疑唯
    輕原則，應從被告有利認定，認為被告所轉讓甲基安非他命
    ，未達該加重處刑標準，而非成立毒品危害防制條例第8條
    第6項、第2項之罪。
(二)按行為後法律有變更者，適用行為時之法律。但行為後之法
    律有利於行為人者，適用最有利於行為人之法律，刑法第2
    條第1項定有明文。被告於行為後，98年5月20日修正公布之
    毒品危害防制條例部分條文，既已於98年5月22日生效施行
    ，是被告前揭行為後之法律已有變更，本院自應就被告犯行
    有關之論罪科刑及法定加減原因等一切情形，綜其全部罪刑
    之結果而為比較。茲就被告於犯罪事實如附表一、二所示之
    行為涉及之新舊法比較部分，說明如下：被告行為時之毒品
    危害防制條例第4條第1項規定「製造、運輸、販賣第一級毒
    品者」，處死刑或無期徒刑;處無期徒刑者，得併科新臺幣1
    千萬元以下罰金，修正後則規定為，處死刑或無期徒刑; 處
    無期徒刑者，得併科新臺幣2千萬元以下罰金。再其中第4條
    第2項「製造、運輸、販賣第二級毒品者」之法定刑，原為
    無期徒刑或7年以上有期徒刑，得併科罰金新臺幣7百萬元以
    下罰金，修正提高為無期徒刑或7年以上有期徒刑，得併科
    罰金新臺幣1千萬元以下罰金。是以，毒品危害防制條例第4
    條第1項及第2項所定之罰金刑最高數額，修正後既較諸修正
    前提高，此乃涉及科刑規範之變更，自有新舊法比較之必要
    ，而經比較結果，修正後之規定並未有利於被告，依刑法第
    2條第1項前段規定，自應適用修正前毒品危害防制條例第4
    條第1項及第2項之規定。
(三)核被告所為，分別係犯修正前毒品危害防制條例第4條第1項
    之販賣第一級毒品罪、同條例第4條第2項之販賣第二級毒品
    罪及藥事法第83條第1項之明知為禁藥而轉讓罪。其為販賣
    及轉讓而各持有海洛因及甲基安非他命之低度行為，應分別
    為嗣後販賣、轉讓之高度行為所吸收，均不另論罪。又刑法
    於94年2月2日修正公布，並自95年7月1日起生效施行，修正
    後刑法刪除第56條之連續犯規定，而基於概括之犯意，連續
    數販賣毒品之行為，於刑法修正刪除連續犯規定之前，均依
    連續犯論以一罪，依該次刑法第56條修正理由之說明，謂：
    「對繼續犯同一罪名之罪者，均適用連續犯之規定論處，不
    無鼓勵犯罪之嫌，亦使國家刑罰權之行使發生不合理之現象
    」、「基於連續犯原為數罪之本質及刑罰公平原則之考量，
    爰刪除有關連續犯之規定」等語，即係將本應各自獨立評價
    之數罪，回歸本來就應賦予複數法律效果之原貌。而所謂集
    合犯是指立法者所制定之犯罪構成要件中，本就預定有數個
    同種類之行為將反覆實行之犯罪而言，將各自實現犯罪構成
    要件之反覆多數行為，解釋為集合犯，而論以一罪。是以對
    於集合犯，必須從嚴解釋，以符合立法本旨。觀諸毒品危害
    防制條例所定之販賣毒品罪之構成要件文義，實無從認定立
    法者本即預定該犯罪之本質，必有數個同種類行為而反覆實
    行之集合犯行，故販賣毒品罪，難認係集合犯。因此，就刑
    法修正施行後多次販賣毒品之犯行，採一罪一罰，始符合立
    法本旨（最高法院97年度臺上字第99號判決意旨參照）。被
    告各次販賣海洛因及甲基安非他命之行為，犯罪時間均係95
    年7月1日之後，係於刑法修正刪除連續犯規定之後所犯，依
    照上開說明，應以一罪一罰予以獨立評價。又被告販賣第一
    級毒品3次、販賣第二級毒品7次及轉讓禁藥1次之行為，犯
    意各別，行為有間，均應予分論併罰。被告前因販賣毒品案
    件，經法院判處有期徒刑3年7月確定，於95年12月15日執行
    完畢，有臺灣高等法院被告前案紀錄表在卷足憑，其於5年
    內故意再犯本件有期徒刑以上之各罪，均為累犯，除法定本
    刑死刑及無期徒刑部分，依法不得加重外，餘均應依刑法第
    47條第1項規定，加重其刑。
(四)按刑法第59條規定犯罪之情狀可憫恕者，得酌量減輕其刑，
    其所謂「犯罪之情狀」，與同法第57條規定科刑時應審酌之
    一切情狀，並非有截然不同之領域，於裁判上酌減其刑時，
    應就犯罪一切情狀（包括第57條所列舉之10款事項），予以
    全盤考量，審酌其犯罪有無可憫恕之事由（即有無特殊之原
    因與環境，在客觀上足以引起一般同情，以及宣告法定低度
    刑，是否猶嫌過重等等），以為判斷。而就販賣毒品案件中
    ，同為販賣毒品之人，其原因動機不一，犯罪情節未必盡同
    ，或有大盤毒梟者，亦有中、小盤之分，甚或僅止於吸毒者
    同儕間為求互通有無之有償轉讓者亦有之，其販賣行為所造
    成危害社會之程度自屬有異，於此情形，倘依其情狀處以適
    當徒刑，即足以懲儆，並可達防衛社會之目的者，自非不可
    依客觀之犯行與主觀之惡性二者加以考量其情狀，是否有可
    憫恕之處，適用刑法第59條之規定酌量減輕其刑，期使個案
    裁判之量刑，能斟酌至當，符合比例原則（最高法院95年度
    台上字第6157號判決意旨參照）。查本件被告意圖營利販賣
    海洛因予他人之部分，固戕害他人身心應受非難，惟其於本
    案販賣海洛因之次數非多，已賣出金額非極鉅，不法所得合
    計為1,500元，復未及廣泛流入市面，危害程度尚非重大，
    與大量散播毒品之大盤、中盤毒販相較，其間顯然有別，衡
    情自屬情輕法重，其犯罪情狀不無可憫恕之處，本院認為縱
    分別處以毒品危害防制條例第4條第1項之法定最低刑度無期
    徒刑，猶嫌過重，爰就被告附表一所示販賣第一級毒品部分
    之犯行均依刑法第59條之規定，酌予減輕其刑。
(五)本院審酌被告曾有販賣毒品之前科，素行不佳，為圖賺取不
    法利益，竟以販賣第一級毒品海洛因及第二級毒品甲基安非
    他命之方式牟利，復轉讓禁藥給他人，對於國民健康及社會
    秩序已生危害，及其學歷為國中畢業智識程度不高，職業為
    從事清理水肥工作，家庭經濟狀況小康，已婚，育有三子，
    併慮其販售毒品次數、數量及所得利益，且依現有卷證，尚
    無事證可認其犯後有何悔悟意思之犯後態度等一切情狀，而
    分別量處如附表一、二、三宣告刑欄所示之刑，並定其應執
    行之刑。
(六)末按毒品危害防制條例第19條第1項關於沒收之規定，係採
    義務沒收主義，故凡犯同條例第4條至第9條、第12條、第13
    條或第14條第1項、第2項之罪者，其供犯罪所用之物或因犯
    罪所得之財物，且屬犯人所有者，即應依該規定沒收，法院
    無審酌之餘地（最高法院93年度臺上字第1360號、同年度臺
    上字第1365號判決意旨參照）。且犯同條例第4條之罪者，
    其供犯罪所用或因犯罪所得之財物應予沒收，如全部或一部
    不能沒收時，追徵其價額或以其財產抵償之，同條例第19條
    第1項亦規定至明。又該規定所稱「追徵其價額」者，係指
    所沒收之物為金錢以外之其他財物而無法沒收時，應追徵其
    價額，使其繳納與原物相當之價額。如所得財物為金錢而無
    法沒收時，始應以其財產抵償之。再販賣毒品所得之對價，
    不問其中成本若干，利潤多少，均應全部諭知沒收，貫徹政
    府查禁煙毒之決心，以符立法本旨（最高法院著有95年度臺
    上字第305號、91年度臺上字第2419號判決意旨可參）。經
    查：
 1、未扣案之0000000000號SIM卡1張，為被告林煜欽所申辦，且
    為被告所有供其販賣海洛因及甲基安非他命聯繫所使用，而
    SIM卡依現今電信通訊市場之習慣與常態，於申辦人領得時
    即歸申辦人所有，縱嗣後解約或退租、停用，仍毋須繳回原
    電信公司，是上開SIM卡係被告所有，應依毒品危害防制條
    例第19條第1項規定諭知沒收，又該物品既屬金錢以外之財
    物，未扣案之部分，如全部或一部不能沒收時，應追徵其價
    額。
 2、未扣案搭配0000000000號之行動電話，業已毀壞滅失，業據
    被告供述在卷，爰不予宣告沒收。
 3、被告販賣海洛因及甲基安非他命，其販賣毒品所得共計5,50
    0元，雖均未扣案，仍應依毒品危害防制條例第19條第1項之
    規定宣告沒收之，如全部或一部不能沒收時，以其財產抵償
    之。
貳、無罪部分:
一、公訴意旨另以:被告林煜欽於附表四所示時間、地點，販賣
    第二級毒品甲基安非他命予林國錦3次及林維修1次，因認被
    告此部分涉犯毒品危害防制條例第4條第2項販賣第二級毒品
    罪。
二、按犯罪事實應依證據認定，無證據不得認定犯罪事實；又不
    能證明被告犯罪者，應諭知無罪之判決，刑事訴訟法第154
    條第2項、第301條第1項分別定有明文。又事實之認定，應
    憑證據，如未能發現相當證據，或證據不足以證明，自不能
    以推測或擬制之方法，為裁判基礎；且認定不利於被告之事
    實須依積極證據，苟積極證據不足為不利於被告事實之認定
    時，即應為有利於被告之認定（最高法院40年臺上字第86
    號、30年上字第816號判例意旨參照）。又施用毒品者，其
    所稱向某人購買之供述，須補強證據以擔保其供述之真實性
    。良以施用毒品者其供述之憑信性本不及於一般人，況施用
    毒品者其供出來源，因而破獲者，法律復規定得減輕其刑，
    其有為偵查機關誘導、或為邀輕典而為不實之陳述之可能，
    其供述之真實性自有合理之懷疑。是我國最高法院一貫之見
    解，認施用毒品者關於其向某人購買毒品之供述，必須補強
    證據佐證，以擔保其供述之真實性，俾貫澈刑事訴訟無罪推
    定及嚴格證明之基本原則。而所謂補強證據，指其他有關證
    明施用毒品者之關於毒品交易之供述真實性之相關證據而言
    ，必須與施用毒品者關於毒品交易之供述，具有相當程度之
    關連性，而足使一般人對施用毒品者關於毒品交易之供述，
    並無合理之懷疑存在，而得確信其為真實，始足當之。
三、公訴意旨認被告另有附表四所示販賣第二級毒品予林國錦及
    林維修之犯行，無非係以林國錦及林維修之警詢及偵查中之
    指證及被告所使用之0000000000號行動電話通聯譯文為其主
    要論據。訊據被告林煜欽堅決否認有何販賣第二級毒品甲基
    安非他命之犯行，辯稱:伊沒有販賣甲基安非他命給林國錦
    及林維修等語。經查:公訴案件犯罪證據之蒐集，及提起公
    訴後，對犯罪事實之舉證責任及指出證明之方法，均屬公訴
    人之職責，原則上法院僅於當事人之主張及舉證範圍內進行
    調查證據，其經法定程序調查證據之結果，認已足以證明犯
    罪事實時，始得為犯罪事實之認定。若其為訴訟上之證明，
    於通常一般人仍有合理之懷疑存在，尚未達於可確信其真實
    之程度者，在該合理懷疑尚未剔除前，自不能為有罪之認定
    。法院不得以偵查機關關於某種犯罪之調查不易，即放棄上
    開原則之堅持，致有違背刑事訴訟無罪推定及嚴格證明之原
    則，其理甚明（最高法院94 年度臺上字第2033號判決意旨
    參照）。販賣毒品行為固有交易期間短暫、交易方法隱密、
    交易對象單純，致查獲不易、搜證困難，惟法院不得因此放
    棄或減低對於犯罪構成要件應予嚴格證明之堅持。
(一)證人林國錦及林維修於警詢中之證詞無證據能力等情，已如
    上述，合先敘明。
(二)證人林國錦雖於偵查中證稱:伊於97年11月至12月間，在伊
    住處，向林煜欽購買3次甲基安非他命，分別為1千元、2千
    元及3千5百元云云(見偵查卷第55頁)，惟於本院審理中改稱
    :伊沒有向林煜欽購買甲基安非他命，林煜欽只有請伊施用
    過2次甲基安非他命等語(見本院卷第57至64頁)。證人林國
    錦於偵查及本院審理中之證詞先後不一，其證詞之可信度已
    有可疑，且被告涉犯此部分之犯行，除證人林國錦個人於偵
    查中片面之證詞外，並無其他補強證據，足以補強其等關於
    毒品交易之證述真實性，此部分依檢察官所舉之證據，尚不
    能證明被告有販賣3次甲基安非他命給證人林國錦之犯行。
    此外，復無其他積極證據足以證明被告涉犯此部分販賣第二
    級毒品之犯行，此部分不能證明被告犯罪，自應依法諭知無
    罪之判決。
(三)證人林維修於偵查中具結證稱:「((告以97年10月16日下午
    3點58分通聯譯文要旨)內容是什麼意思?)這個我知道，但是
    印象不清楚了，很久了。(10月16日要500，是跟林煜欽要什
    麼?)也是安非他命。(問:地點何處?)他家，他家在外環道那
    邊。……(問:你去林煜欽家樓下等，從來沒有拿到毒品嗎?)
    我去林煜欽家樓下等，從來沒有拿到毒品。(問:連你去林煜
    欽樓下也拿不到毒品?)是。」(見偵查卷第142、143頁)。復
    於本院審理中具結證稱:「(辯護人問:97年10月16日15時58
    分32秒這通電話也是你跟被告的通話嗎?)也是，這通是後來
    我再打電話給他，原本也是要跟他買毒品，第二級毒品甲基
    安非他命的。(辯護人問:這一通有交易嗎?)他人是有來，但
    他要我先拿錢，我不肯先把錢拿給他，因為他說還要去找別
    人拿，所以沒有交易成功。……(檢察官問:那十月十六日那
    天，為何被告沒有毒品，你還到他家裡?)那時候我問他，他
    電話中講不清楚，所以我就到他家裡去，去了以後他說要先
    跟我拿錢。(檢察官問（提示通訊譯文）你那天只有打一通
    電話給他不是嗎？你當時不是已經在他家樓下了？)是的。(
    檢察官問:所以你當時的情況也記得不是很清楚嗎？)差不多
    。(檢察官問:當時被告有沒有跟你講他身上沒有毒品，無法
    跟你交易？)電話裡他都沒有講，他見面後說要先跟我拿錢
    再去跟別人拿毒品。(檢察官問:所以他最後有拿毒品給你？
    ) 沒有，因為他要先跟我拿錢我不肯。」等語(見本院卷第
    243 至247頁)。證人林維修於偵查及本院審理中均證，97年
    10月16日稱雖有與被告聯絡要購買甲基安非他命，但實際上
    當日並未向被告購買甲基安非他命等語。是此部分依檢察官
    所舉之證據，尚不能證明被告有於97年10月16日下午4時許
    販賣甲基安非他命給證人林維修之犯行。此外，復無其他積
    極證據足以證明被告涉犯此部分販賣第二級毒品之犯行，此
    部分不能證明被告犯罪，自應依法諭知無罪之判決。
據上論斷，應依刑事訴訟法第299條第1項前段、第301條第1項，
修正前毒品危害防制條例第4條第1項、第2項、第19條第1項，藥
事法第83條第1項，刑法第2條第1項前段、第11條、第47條第1項
、第59條、第51條第5款，判決如主文。
本案經檢察官胡晟榮到庭執行職務
中    華    民    國    99    年    12    月    31    日
                  刑事第四庭  審判長法  官  馬培基
                                    法  官  盧亨龍
                                    法  官  郭世顏
以上正本證明與原本無異。
如不服本判決應於收受送達後10日內向本院提出上訴書狀，並應
敘述具體理由；其未敘述上訴理由者，應於上訴期間屆滿後20日
內向本院補提理由書（均須按他造當事人之人數附繕本）。「切
勿逕送上級法院」。
                                    書記官  戴嘉宏
中    華    民    國    99    年    12    月    31    日
附錄本案論罪科刑法條
毒品危害防制條例第4條
製造、運輸、販賣第一級毒品者，處死刑或無期徒刑；處無期徒
刑者，得併科新臺幣 2 千萬元以下罰金。
製造、運輸、販賣第二級毒品者，處無期徒刑或 7 年以上有期
徒刑，得併科新臺幣 1 千萬元以下罰金。
製造、運輸、販賣第三級毒品者，處 5 年以上有期徒刑，得併
科新臺幣 7 百萬元以下罰金。
製造、運輸、販賣第四級毒品者，處 3 年以上 10 年以下有期
徒刑，得併科新臺幣 3 百萬元以下罰金。
製造、運輸、販賣專供製造或施用毒品之器具者，處 1 年以上
7 年以下有期徒刑，得併科新臺幣 1 百萬元以下罰金。
前五項之未遂犯罰之。
毒品危害防制條例第8條
轉讓第一級毒品者，處 1 年以上 7 年以下有期徒刑，得併科新
臺幣 1 百萬元以下罰金。
轉讓第二級毒品者，處 6 月以上 5 年以下有期徒刑，得併科新
臺幣 70 萬元以下罰金。
轉讓第三級毒品者，處 3 年以下有期徒刑，得併科新臺幣 30
萬元以下罰金。
轉讓第四級毒品者，處 1 年以下有期徒刑，得併科新臺幣 10
萬元以下罰金。
前四項之未遂犯罰之。
轉讓毒品達一定數量者，加重其刑至二分之一，其標準由行政院
定之。
藥事法第83條第1 項
明知為偽藥或禁藥，而販賣、供應、調劑、運送、寄藏、牙保、
轉讓或意圖販賣而陳列者，處七年以下有期徒刑，得併科新臺幣
五百萬元以下罰金
附表一：販賣第一級毒品海洛因部分。
┌─┬────┬──────┬─────┬─────┬──────┐
│編│販賣對象│販賣時間、  │交易過程  │販賣之毒品│罪名及宣告刑│
│號│        │地點        │          │數量及價格│            │
├─┼────┼──────┼─────┼─────┼──────┤
│1 │莊仁茂  │97年10月17日│由莊仁茂以│5,00元，海│林煜欽販賣第│
│  │        │凌晨1時許， │電話與林煜│洛因約0.1 │一級毒品，累│
│  │        │在臺東縣臺東│欽所持有之│公克。    │犯，處有期徒│
│  │        │市海邊某處。│0000000000│          │刑拾伍年陸月│
│  │        │            │號行動電話│          │。未扣案之門│
│  │        │            │聯絡後，在│          │號○九二五四│
│  │        │            │上開時地，│          │八九九四三號│
│  │        │            │林煜欽販賣│          │行動電話SIM │
│  │        │            │海洛因給莊│          │卡壹張沒收之│
│  │        │            │仁茂。    │          │，如全部或一│
│  │        │            │          │          │部不能沒收時│
│  │        │            │          │          │，追徵其價額│
│  │        │            │          │          │。未扣案販賣│
│  │        │            │          │          │第一級毒品所│
│  │        │            │          │          │得新臺幣伍佰│
│  │        │            │          │          │元沒收之，如│
│  │        │            │          │          │全部或一部不│
│  │        │            │          │          │能沒收時，以│
│  │        │            │          │          │其財產抵償之│
│  │        │            │          │          │。          │
├─┼────┼──────┼─────┼─────┼──────┤
│2 │林韋成  │97年10月20日│由林韋成以│500元海洛 │林煜欽販賣第│
│  │        │晚上8時許， │電話與林煜│因1包。   │一級毒品，累│
│  │        │在臺東縣臺東│欽所持有之│          │犯，處有期徒│
│  │        │市○○路與四│0000000000│          │刑拾伍年陸月│
│  │        │維路口。    │號行動電話│          │。未扣案之門│
│  │        │            │聯絡後，在│          │號○九二五四│
│  │        │            │上開時地，│          │八九九四三號│
│  │        │            │林煜欽販賣│          │行動電話SIM │
│  │        │            │海洛因給林│          │卡壹張沒收之│
│  │        │            │韋成。    │          │，如全部或一│
│  │        │            │          │          │部不能沒收時│
│  │        │            │          │          │，追徵其價額│
│  │        │            │          │          │。未扣案販賣│
│  │        │            │          │          │第一級毒品所│
│  │        │            │          │          │得新臺幣伍佰│
│  │        │            │          │          │元沒收之，如│
│  │        │            │          │          │全部或一部不│
│  │        │            │          │          │能沒收時，以│
│  │        │            │          │          │其財產抵償之│
│  │        │            │          │          │。          │
├─┼────┼──────┼─────┼─────┼──────┤
│3 │林韋成  │97年11月2日 │由林韋成以│500元海洛 │林煜欽販賣第│
│  │        │下午4時許， │電話與林煜│因1包。   │一級毒品，累│
│  │        │在臺東縣臺東│欽所持有之│          │犯，處有期徒│
│  │        │市○○路與鐵│0000000000│          │刑拾伍年陸月│
│  │        │花路交岔口之│號行動電話│          │。未扣案之門│
│  │        │好樂迪ＫＴＶ│聯絡後，在│          │號○九二五四│
│  │        │內。        │上開時地，│          │八九九四三號│
│  │        │            │林煜欽販賣│          │行動電話SIM │
│  │        │            │海洛因給林│          │卡壹張沒收之│
│  │        │            │韋成。    │          │，如全部或一│
│  │        │            │          │          │部不能沒收時│
│  │        │            │          │          │，追徵其價額│
│  │        │            │          │          │。未扣案販賣│
│  │        │            │          │          │第一級毒品所│
│  │        │            │          │          │得新臺幣伍佰│
│  │        │            │          │          │元沒收之，如│
│  │        │            │          │          │全部或一部不│
│  │        │            │          │          │能沒收時，以│
│  │        │            │          │          │其財產抵償之│
│  │        │            │          │          │。          │
└─┴────┴──────┴─────┴─────┴──────┘
附表二:販賣第二級毒品甲基安非他命部分:
┌─┬────┬──────┬─────┬─────┬──────┐
│1 │陳鑀元  │97年10月7日 │由林煜欽先│500元甲基 │林煜欽販賣第│
│  │        │晚上8時許， │主動以其所│安非他命1 │二級毒品，累│
│  │        │在臺東縣臺東│有之      │包。      │犯，處有期徒│
│  │        │市○○街117 │0000000000│          │刑柒年陸月。│
│  │        │號南北餃子館│號行動電話│          │未扣案之門號│
│  │        │旁。        │與陳鑀元聯│          │○九二五四八│
│  │        │            │絡後，在上│          │九九四三號行│
│  │        │            │開時地，林│          │動電話SIM 卡│
│  │        │            │煜欽販賣甲│          │壹張沒收之，│
│  │        │            │基安非他命│          │如全部或一部│
│  │        │            │給陳鑀元。│          │不能沒收時，│
│  │        │            │          │          │追徵其價額。│
│  │        │            │          │          │未扣案販賣第│
│  │        │            │          │          │二級毒品所得│
│  │        │            │          │          │新臺幣伍佰元│
│  │        │            │          │          │沒收之，如全│
│  │        │            │          │          │部或一部不能│
│  │        │            │          │          │沒收時，以其│
│  │        │            │          │          │財產抵償之。│
├─┼────┼──────┼─────┼─────┼──────┤
│2 │陳鑀元  │97年10月11日│由陳鑀元以│500元甲基 │林煜欽販賣第│
│  │        │下午3時許， │電話與林煜│安非他命1 │二級毒品，累│
│  │        │在臺東縣臺東│欽所持有之│包。      │犯，處有期徒│
│  │        │市○○街117 │0000000000│          │刑柒年陸月。│
│  │        │號南北餃子館│號行動電話│          │未扣案之門號│
│  │        │旁。        │聯絡後，在│          │○九二五四八│
│  │        │            │上開時地，│          │九九四三號行│
│  │        │            │林煜欽販賣│          │動電話SIM 卡│
│  │        │            │甲基安非他│          │壹張沒收之，│
│  │        │            │命給陳鑀元│          │如全部或一部│
│  │        │            │。        │          │不能沒收時，│
│  │        │            │          │          │追徵其價額。│
│  │        │            │          │          │未扣案販賣第│
│  │        │            │          │          │二級毒品所得│
│  │        │            │          │          │新臺幣伍佰元│
│  │        │            │          │          │沒收之，如全│
│  │        │            │          │          │部或一部不能│
│  │        │            │          │          │沒收時，以其│
│  │        │            │          │          │財產抵償之。│
│  │        │            │          │          │            │
├─┼────┼──────┼─────┼─────┼──────┤
│3 │陳鑀元  │97年10月20日│由陳鑀元以│500元甲基 │林煜欽販賣第│
│  │        │晚上8時許， │電話與林煜│安非他命1 │二級毒品，累│
│  │        │在臺東縣臺東│欽所持有之│包。      │犯，處有期徒│
│  │        │市○○街117 │0000000000│          │刑柒年陸月。│
│  │        │號南北餃子館│號行動電話│          │未扣案之門號│
│  │        │旁。        │聯絡後，在│          │○九二五四八│
│  │        │            │上開時地，│          │九九四三號行│
│  │        │            │林煜欽販賣│          │動電話SIM 卡│
│  │        │            │甲基安非他│          │壹張沒收之，│
│  │        │            │命給陳鑀元│          │如全部或一部│
│  │        │            │。        │          │不能沒收時，│
│  │        │            │          │          │追徵其價額。│
│  │        │            │          │          │未扣案販賣第│
│  │        │            │          │          │二級毒品所得│
│  │        │            │          │          │新臺幣伍佰元│
│  │        │            │          │          │沒收之，如全│
│  │        │            │          │          │部或一部不能│
│  │        │            │          │          │沒收時，以其│
│  │        │            │          │          │財產抵償之。│
├─┼────┼──────┼─────┼─────┼──────┤
│4 │陳鑀元  │於97年11月3 │由陳鑀元以│1,000元甲 │林煜欽販賣第│
│  │        │日中午11時許│電話與林煜│基安非他命│二級毒品，累│
│  │        │，在臺東縣臺│欽所持有之│1包。     │犯，處有期徒│
│  │        │東市○○路  │0000000000│          │刑柒年陸月。│
│  │        │141號東錦大 │號行動電話│          │未扣案之門號│
│  │        │飯店旁。    │聯絡後，在│          │○九二五四八│
│  │        │            │上開時地，│          │九九四三號行│
│  │        │            │林煜欽販賣│          │動電話SIM 卡│
│  │        │            │甲基安非他│          │壹張沒收之，│
│  │        │            │命給陳鑀元│          │如全部或一部│
│  │        │            │。        │          │不能沒收時，│
│  │        │            │          │          │追徵其價額。│
│  │        │            │          │          │未扣案販賣第│
│  │        │            │          │          │二級毒品所得│
│  │        │            │          │          │新臺幣壹仟元│
│  │        │            │          │          │沒收之，如全│
│  │        │            │          │          │部或一部不能│
│  │        │            │          │          │沒收時，以其│
│  │        │            │          │          │財產抵償之。│
├─┼────┼──────┼─────┼─────┼──────┤
│5 │陳鑀元  │97年11月4日 │由陳鑀元以│500元甲基 │林煜欽販賣第│
│  │        │下午，在臺東│電話與林煜│安非他命1 │二級毒品，累│
│  │        │縣臺東市正氣│欽所持有之│包。      │犯，處有期徒│
│  │        │路臺灣電力公│0000000000│          │刑柒年陸月。│
│  │        │司附近。    │號行動電話│          │未扣案之門號│
│  │        │            │聯絡後，在│          │○九二五四八│
│  │        │            │上開時地，│          │九九四三號行│
│  │        │            │林煜欽販賣│          │動電話SIM 卡│
│  │        │            │甲基安非他│          │壹張沒收之，│
│  │        │            │命給陳鑀元│          │如全部或一部│
│  │        │            │。        │          │不能沒收時，│
│  │        │            │          │          │追徵其價額。│
│  │        │            │          │          │未扣案販賣第│
│  │        │            │          │          │二級毒品所得│
│  │        │            │          │          │新臺幣伍佰元│
│  │        │            │          │          │沒收之，如全│
│  │        │            │          │          │部或一部不能│
│  │        │            │          │          │沒收時，以其│
│  │        │            │          │          │財產抵償之。│
├─┼────┼──────┼─────┼─────┼──────┤
│6 │陳鑀元  │97年11月6日 │由陳鑀元以│500元甲基 │林煜欽販賣第│
│  │        │下午5時許， │電話與林煜│安非他命1 │二級毒品，累│
│  │        │在臺東縣臺東│欽所持有之│包。      │犯，處有期徒│
│  │        │市往海邊方向│0000000000│          │刑柒年陸月。│
│  │        │某處。      │號行動電話│          │未扣案之門號│
│  │        │            │聯絡後，在│          │○九二五四八│
│  │        │            │上開時地，│          │九九四三號行│
│  │        │            │林煜欽販賣│          │動電話SIM 卡│
│  │        │            │甲基安非他│          │壹張沒收之，│
│  │        │            │命給陳鑀元│          │如全部或一部│
│  │        │            │。        │          │不能沒收時，│
│  │        │            │          │          │追徵其價額。│
│  │        │            │          │          │未扣案販賣第│
│  │        │            │          │          │二級毒品所得│
│  │        │            │          │          │新臺幣伍佰元│
│  │        │            │          │          │沒收之，如全│
│  │        │            │          │          │部或一部不能│
│  │        │            │          │          │沒收時，以其│
│  │        │            │          │          │財產抵償之。│
├─┼────┼──────┼─────┼─────┼──────┤
│7 │林維修  │97年10月14日│由林維修以│500元甲基 │林煜欽販賣第│
│  │        │晚上9時許， │電話與林煜│安非他命1 │二級毒品，累│
│  │        │在臺東縣臺東│欽所持有之│包。      │犯，處有期徒│
│  │        │市○○路26之│0000000000│          │刑柒年陸月。│
│  │        │2號林維修住 │號行動電話│          │未扣案之門號│
│  │        │處樓下。    │聯絡後，在│          │○九二五四八│
│  │        │            │上開時地，│          │九九四三號行│
│  │        │            │林煜欽販賣│          │動電話SIM 卡│
│  │        │            │甲基安非他│          │壹張沒收之，│
│  │        │            │命給林維修│          │如全部或一部│
│  │        │            │。        │          │不能沒收時，│
│  │        │            │          │          │追徵其價額。│
│  │        │            │          │          │未扣案販賣第│
│  │        │            │          │          │二級毒品所得│
│  │        │            │          │          │新臺幣伍佰元│
│  │        │            │          │          │沒收之，如全│
│  │        │            │          │          │部或一部不能│
│  │        │            │          │          │沒收時，以其│
│  │        │            │          │          │財產抵償之。│
└─┴────┴──────┴─────┴─────┴──────┘
附表三：轉讓第二級毒品甲基安非他命部分。
┌─┬────┬─────┬─────┬─────┬───────┐
│編│轉讓對象│轉讓時間、│轉讓過程  │轉讓數量、│罪名及宣告刑  │
│號│        │地點      │          │種類      │              │
├─┼────┼─────┼─────┼─────┼───────┤
│1 │余聖敏  │98年1月間 │由林煜欽無│數量不詳之│林煜欽犯藥事法│
│  │        │某日，在臺│償提供甲基│甲基安非他│第八十三條第一│
│  │        │東縣臺東市│安非他命給│命。      │項之轉讓禁藥罪│
│  │        │臨海路林煜│余聖敏施用│          │，累犯，處有期│
│  │        │欽住處附近│。        │          │徒刑柒月。    │
│  │        │車上。    │          │          │              │
└─┴────┴─────┴─────┴─────┴───────┘
附表四：無罪部分
┌─┬────┬────────────┬────────────┐
│編│販賣對象│販賣時間、地點          │販賣之毒品數量及價格    │
│號│        │                        │                        │
├─┼────┼────────────┼────────────┤
│1 │林國錦  │97年11月至12月間某日，在│1000元，0.15公克甲基安非│
│  │        │臺東縣臺東市○○路268號 │他命。                  │
│  │        │林國錦住處。            │                        │
├─┼────┼────────────┼────────────┤
│2 │林國錦  │97年11月至12月間某日，在│2000元，甲基安非他命1 包│
│  │        │臺東縣臺東市○○路268號 │。                      │
│  │        │林國錦住處。            │                        │
├─┼────┼────────────┼────────────┤
│3 │林國錦  │97年11月至12月間某日，在│3500元，甲基安非他命1 包│
│  │        │臺東縣臺東市○○路268號 │。                      │
│  │        │林國錦住處。            │                        │
├─┼────┼────────────┼────────────┤
│4 │林維修  │97年10月16日下午4時許， │500元，甲基安非他命1包。│
│  │        │在臺東縣臺東市○○路林煜│                        │
│  │        │欽住處附近。            │                        │
└─┴────┴────────────┴────────────┘

司法院資訊處製作；財團法人民間司法改革基金會備份。
